# 识别合同中的单项履约义务

提问人：wx_6160292c64e2 时间：2022-07-28 15:40:39
请教陈版主，企业受客户委托研发模具并生产产品，合同约定：
（ 1 ）客户先支付模具款50%，研发模具成功后，剩余50%款项分摊在交付的前 10 个产品之中；至此，模具款收回。
（ 2 ）向客户交付满 20 个产品之时，再免费额外向客户交付等额模具款的产品。相当于模具款又由公司承担。
请问陈版主，能否将该合同视为两项履约业务，
第一项：交付模具及 10 个产品（因为模具和产品存在高度关联性）。
第二项：交付第二批产品及额外的等额模具款产品。 （因为两项履约义务中商品明确可区分）。
最后根据合同价款按照合理方式分摊至两项履约义务。

回答人：chenyiwei
参考《监管规则适用指引——会计类第 2 号》之“2-1 识别履约义务时商品或服务是否具有高度关联性的判断”，如果模具通过客户验收后不会再有修改，且后续产品生产过程中无需用到本企业独有的某种特殊技术，则模具制造和产品制造为两项履约义务。主帖中的特殊约定应作为可变对价处理，即属于收入计量（合同总价在不同履约义务之间的分摊，涉及可变对价）的范畴，而不是履约义务拆分的问题。